【裁判字號】    92,交聲再,24
【裁判日期】    920519
【裁判案由】    公共危險等
【裁判全文】
臺灣高等法院臺南分院刑事裁定              九十二年度交聲再字第二四號   潛
      再審聲請人
      即受判決人  甲      ○
右列聲請人因過失傷害致重傷案件，對於本院九十一年度交上訴字第一二五○號，中
華民國九十一年一月九日確定判決（臺灣臺南地方法院九十年度交訴字第二五一號、
臺灣臺南地方法院檢察署九十年度偵字第二一六號），聲請再審，本院裁定如左：
      主      文
再審之聲請駁回。
      理      由
一、聲請意旨略稱：本件因發現確實之新證據，依刑事訴訟法第四百二十條第一項第
    六款及第四百二十三條規定聲請再審：
(一)原判決認聲請人因本件車禍致「乙○○右下腿、下腹部與陰囊右側睪丸挫傷並割
    除一粒之身體、健康上重大不治之傷害」，並陳述「亦有診斷證明書可證」，惟
    原判決所憑之「診斷證明書」僅載稱「右側睪丸破裂」，並無是否「並割除一粒
    」之記載，原判決顯嫌率斷，而難折服。
(二)本件兩造於民事庭提起附帶民事訴訟，請求損害賠償，兩造就是否「致重傷」仍
    有爭執，案經鈞院民庭向成功大學醫學院附設醫院函詢，該院函覆稱：「乙○○
    ．．住院期間接受睪丸修補術及陰囊血塊清除術，並無執行睪丸摘除術，．．」
    「．．是否會影響生育能力，則無法判定，．．」，足見原判決認定聲請人「因
    過失傷害人致重傷」，顯與事實不符，聲請人所犯應僅止於刑法第二百八十四條
    第一項前段「因過失傷害人」罪，同項後段「致重傷」罪顯不與焉，是聲請人應
    受輕於原判決所認罪名之判決，故提出聲請再審云云。
二、按刑事訴訟法第四百二十條第一項第六款規定所謂「發現確實之新證據」，需該
    證據具有「嶄新性」與「顯著性」，亦即該證據除於事實審法院判決前已經存在
    ，為法院、當事人所不知，不及調查斟酌，至其後始發現者外，尚須顯然足以為
    受判決人有利之判決，故就證據本身之形式上觀察，須無顯然之瑕疪，而可認足
    以動搖原有罪確定判決，並應為無罪、免訴、免刑或輕於原判決罪名之判決者，
    始足當之（最高法院三十二年抗字第一一三號判例參照）。
三、查聲請人固以成功大學醫學院附設醫院九十一年十二月十六日九一成附醫泌字第
    一二五一一號函稱：「乙○○．．住院期間接受睪丸修補術及陰囊血塊清除術，
    並無執行睪丸摘除術，．．」「．．是否會影響生育能力，則無法判定，．．」
    ，為確實新證據，證明原判決認定聲請人「因過失傷害人致重傷」，與事實不符
    ，聲請人所犯應僅止於刑法第二百八十四條第一項前段「因過失傷害人」罪，非
    同項後段「致重傷」罪，提起再審云云。然經本院調取本件刑事案卷，雖因該案
    公共危險罪部分得上訴，聲請人亦上訴，致全案卷送至最高法院審理，無從調閱
    ，而無法查得該案是否有原判決認定「致重傷」之「陰囊右側睪丸挫傷割除」事
    實。惟聲請人舉出上開成功大學醫學院附設醫院函亦載明告訴人之「右側睪丸破
    裂且手術後造成睪丸萎縮」，縱非摘除，顯見右側睪丸破裂造成萎縮，亦已達右
    側生殖機能毀敗之重傷害程度，況經調取聲請人與告訴人民事賠償案件，亦因民
    事庭無從判斷告訴人之傷害程度如何，正函囑成功大學醫學院附設醫院鑑定中，
    是聲請人提出上開成功大學醫學院附設醫院函，尚不足動搖原有罪確定判決之認
    定結果，依上開說明，則非屬刑事訴訟法第四百二十條第一項第六款規定之再審
    事由「發現確實之新證據」，即欠缺證據之「顯著性」要件，是聲請人提起本件
    再審聲請，為無理由，應予駁回。
四、據上論斷，依刑事訴訟法第四百三十四條第一項，裁定如主文。
中  華  民  國      九十二      年        五        月      十  九      日
                                臺灣高等法院臺南分院刑事第一庭
                                    審判長法官  茆    臺    雲
                                          法官  李    文    福
                                          法官  蔡    長    林
右正本證明與原本無異。
不得抗告。
                                    法院書記官  李    培    薇
中  華  民  國      九十二      年        五        月      二  十      日


司法院資訊處製作；財團法人民間司法改革基金會備份。
